【裁判字號】    98,上訴,373
【裁判日期】    980224
【裁判案由】    毒品危害防制條例
【裁判全文】
臺灣高等法院臺中分院刑事判決         98年度上訴字第373號
上  訴  人
即  被  告  甲○○
                      7樓
上列上訴人因違反毒品危害防制條例案件，不服臺灣臺中地方法
院97年度訴字第4790號中華民國97年12月17日第一審判決（起訴
案號：臺灣臺中地方法院檢察署97年度毒偵字第5559號），提起
上訴，本院判決如下：
    主  文
上訴駁回。
    理  由
一、按「依刑事訴訟法第350條、第361條、第362條、第367條規
    定，不服地方法院之第一審判決而上訴者，須提出上訴書狀
    ，並應敘述具體理由，為上訴必備之程式；其所提出之書狀
    未敘述上訴理由，或僅曾以言詞陳述上訴理由者，均應於上
    訴期間屆滿後20日內補提理由書於第一審法院。第一審法院
    經形式審查，認逾期未補提上訴理由者，應定期間先命補正
    ；逾期未補正者，為上訴不合法律上之程式，應以裁定駁回
    。倘已提出上訴理由，但所提非屬具體理由者，則由第二審
    法院以上訴不合法律上之程式，判決駁回。而所謂具體理由
    ，必係依據卷內既有訴訟資料或提出新事證，指摘或表明第
    一審判決有何採證認事、用法或量刑等足以影響判決本旨之
    不當或違法，而構成應予撤銷之具體事由，始克當之（例如
    ：依憑證據法則具體指出所採證據何以不具證據能力，或依
    憑卷證資料，明確指出所為證據證明力之判斷如何違背經驗
    、論理法則）；倘僅泛言原判決認定事實錯誤、違背法令、
    量刑失之過重或輕縱，而未依上揭意旨指出具體事由，或形
    式上雖已指出具體事由，然該事由縱使屬實，亦不足以認為
    原判決有何不當或違法者（例如：對不具有調查必要性之證
    據，法院未依聲請調查亦未說明理由，或援用證據不當，但
    除去該證據仍應為同一事實之認定），皆難謂係具體理由，
    俾與第二審上訴制度旨在請求第二審法院撤銷、變更第一審
    不當或違法之判決，以實現個案救濟之立法目的相契合，並
    節制濫行上訴」（最高法院97年台上字第 892號判決可資參
    照）。
二、上訴人即被告甲○○（以下稱被告）因不服臺灣臺中地方法
    院第一審判決而於法定上訴期間之97年12月29日向原審法院
    提起上訴，其上訴意旨略以：被告另犯施用第一級毒品罪，
    業經臺灣臺中地方法院以97年度訴字第4778號判處有期徒刑
    ，並經被告提起上訴（本院 98年度上訴字第244號，下稱前
    案）。被告不敵毒品之成癮性，而再度施用毒品，雖屬錯誤
    之行為，被告也願意接受該有之懲罰，但被告此種病態之連
    續吸毒行為，每次施用之時間短暫，行為亦屬相同，基於一
    案不兩判之原則，被告此次施用第一級毒品罪，應合併前案
    審理。又被告已痛下決心，並願接受美沙冬之替代療法，原
    審量刑顯有過重云云。經查：
  (一)被告前案係於於97年10月13日，在台中市○區○○街146號4
    樓之1居所，以針筒注射方式施用第一級毒品海洛因1次；而
    本案其係於97年9月21日，在上址，施用毒品海洛因1次，兩
    案相距已20餘日，況吸毒者於每 1次施用毒品完畢後，其犯
    罪即已成立，各次施用毒品之行為均各自成立犯罪，並無依
    接續犯或集合犯之法理，論以一罪之餘地。又前案業經本院
    於 98年1月21日判決駁回被告之上訴，有臺灣高等法院告前
    案紀錄表在卷可查，本案與前案亦無從合併審判，是被告上
    訴意旨雖以此指摘原判決不當，揆諸最高法院上開判決意旨
    ，難認係具體之上訴理由。
  (二)至被告上訴意旨雖另指摘：其已痛下決心，並願接受美沙冬
    之替代療法，原審量刑顯有過重云云，其就量刑部分雖有表
    示意見，然就第一審判決究有何具體事由，致判決不當或違
    法，均無一語涉及，亦非屬得上訴第二審之具體理由。
  (三)被告雖於法定上訴期間提起上訴，然其上訴意旨所指摘者均
    非具體之理由，其所為之上訴顯不合法律上程式，爰不經言
    詞辯論，逕予判決駁回。
四、應依刑事訴訟第367條前段、第372條，判決如主文。
中    華    民    國    98    年    2     月    24    日
            刑事第十庭    審判長法  官  林  照  明
                                法  官  林  欽  章
                                法  官  蔡  名  曜
以上正本證明與原本無異。
如不服本判決應於收受送達後10日內向本院提出上訴書狀，其未
敘述上訴之理由者，並得於提起上訴後10日內向本院補提理由書
（均須按他造當事人之人數附繕本）「切勿逕送上級法院」。
                                書記官  劉  恒  宏
中    華    民    國    98    年    2     月    24    日


司法院資訊處製作；財團法人民間司法改革基金會備份。
